臺灣高等法院臺中分院刑事裁定　　　　　　　　九十四年度交抗字第一四一號
　　抗　告　人　甲○○
右抗告人因聲明異議案件，不服臺灣彰化地方法院中華民國九十三年十二月二十九日
裁定（九十三年度交聲字第七六七號），提起抗告，本院裁定如左：
    主      文
抗告駁回。
    理      由
一、按受處分人不服第八條主管機關所為之處罰，得於接到裁決書之翌日起二十日內
    向管轄地方法院聲明異議，道路交通管理處罰條例第八十七條第一項定有明文。
    另道路交通案件處理辦法所稱之交通案件，指違反道路交通管理處罰條例，經公
    路主管機關或警察機關或其聯合設置之裁決機關處罰後，聲明異議之案件，道路
    交通案件處理辦法第二條第一款亦係有規定。是依道路交通管理處罰條例第八十
    七條規定，向管轄法院聲明異議者，係以經公路主管機關或警察機關或其聯合裁
    決機關業已為裁決處罰之案件始得為之，易言之，訴訟上得為聲明異議之主體者
    ，乃限於該條例第八條之主管機關所處罰之受處分人，如非為受處分人聲明異議
    或主管機關尚未開立裁決書即聲明異議，皆難認其異議合於法律上之程式。
二、抗告意旨略以：伊於國道公路開車若超速十五公里，則請求將車速錄影記錄寄給
    伊，伊即繳清罰鍰，並無異議，爰提起抗告請求撤銷原裁定云云。
三、本件抗告人甲○○駕駛車號Ａ五－一八四九號自小客車，於民國（下同）九十三
    年十一月八日十九十四十分許，行經國道一號公路南向一八二公里處時，經員警
    以雷射測速槍瞄準鎖定後測得之行車速度為時速一一五公里，而該處限速為時速
    一○○公里，超速十五公里，經國道公路警察局第三警察隊以違反道路交通管理
    處罰條例第三十三條第一項「汽車行駛於高速公路或設站管制之道路，而不遵管
    制之規定」之行為掣單舉發，抗告人於應到案日期前向交通部公路總局台中區監
    理所彰化監理站（下稱彰化監理站）提出申訴後，因不服該監理站所為之函覆，
    即於彰化監理站尚未開立裁決書裁決前向原審聲明異議，有該監理站九十三年十
    二月十四日中監彰字第○九三○○三一○四六號函附卷可稽。是抗告人既於彰化
    監理站裁決前即聲明異議，顯尚未具有受處分人身份，係對於不存在之裁決聲明
    異議，原審揆諸前揭說明，認為抗告人所聲明之異議於法未合，且無從補正，而
    為駁回異議之裁定，本院經核並無不合，抗告人之抗告為無理由，應予駁回。
四、據上論斷，應依道路交通案件處理辦法第二十六條，刑事訴訟法第四百十二條，
    裁定如主文。
中      華      民      國      九十四  年      三      月      九      日
                                臺灣高等法院臺中分院刑事第六庭
                                      審判長法  官  李  文  雄
                                            法　官　劉　連　星
                                            法  官　陳　嘉　雄
右正本證明與原本無異。
不得再抗告。
                                            書記官  陳  信  和
中      華      民      國      九十四  年      三      月      十      日
                                                                        Ａ
